【裁判字號】    90,簡上,62
【裁判日期】    900706
【裁判案由】    給付會款
【裁判全文】
臺灣臺中地方法院民事判決  九十年度簡上字六二號
    上  訴  人  甲  ○
    被上訴人    乙○○
右當事人間請求給付會款事件，上訴人對於中華民國八十九年十二月二十七日臺灣臺
中地方法院豐原簡易庭八十九年度豐簡字第八一八號第一審判決提起上訴，本院判決
如左：
    主      文
上訴駁回。
第二審訴訟費用由上訴人負擔。
    事      實
甲、上訴人方面：
一、聲明：原判決廢棄；駁回被上訴人在第一審之訴。
二、陳述：除與原判決記載相同者，茲引用之外，補稱：
    現今民間互助會會首鮮有於收到會員繳納之會款時並開立收據之情形，被上訴人
    於民國八十七年五月五日至其所捏稱之八十八年九月五日前已向上訴人收取之會
    款亦無開立收據之情形，本件係被上訴人對上訴人母親暴力動粗並經判決其犯傷
    害罪在案始挾怨報復，否則焉有延至年餘始提起本件訴訟之理。
三、證據：援用第一審所提證據。
乙、被上訴人方面：
一、聲明：駁回上訴。
二、陳述：除與原判決記載相同者，茲引用之外，補稱：
    上訴人確實迄未給付積欠之會款，其也倒其他人的互助會。
三、證據：援用第一審所提證據。
    理      由
一、被上訴人起訴主張上訴人於八十七年五月五日參加由其召集之互助會，會期自八
    十七年五月五日至八十九年四月五日，連會首共二十四人，每會每月為新臺幣（
    下同）一萬元，採外標制，每月五日開標，上訴人於八十七年六月五日以三千元
    得標，取得會金二十三萬元，惟自八十八年九月五日起即未按時繳納會款，迄今
    已積欠其十萬七千元，迭經催討仍未獲清償，爰依合會契約請求上訴人給付上開
    積欠之會款及利息等語。上訴人則以渠確有參加被上訴人召集之互助會，亦有得
    標，惟均有按期以現金繳納會款，業已給付完畢，會款係原告前來收取，並無收
    據等語，資為抗辯。
二、本件被上訴人主張上訴人參加前揭互助會且已得標之事實，業據其提出互助會簿
    一份存證信函二份為證，並經上訴人自認在卷，堪信屬實。上訴人雖辯稱均已按
    期繳納上開會款云云，已為被上訴人所否認，就此會款清償與否之有利上訴人之
    事實，自應由上訴人舉證證明之，然上訴人亦自承並無繳納會款之收據或其他證
    據可資證明，且就該清償與否之舉證證明方法原非專以有無收據等為唯一證明，
    其辯稱事實上無法提出收據等，仍不得以之謂其就此清償事實即毋庸負舉證責任
    ，是上訴人就所辯稱已清償債務之事實既未能舉證以實其說，其抗辯自無可採。
三、從而，被上訴人基於合會契約之法律關係，請求上訴人給付會款十萬七千元，及
    自起訴狀繕本送達翌日即八十九年十一月二十八日起至清償日止，按年息百分之
    五計算之利息，為有理由，應予准許。又本件係本於合會有所請求而涉訟所為上
    訴人敗訴之判決，應依職權宣告假執行，民事訴訟法第三百八十九條第一項第三
    款定有明文。是則原審判命上訴人如數給付，並依職權宣告假執行，於法並無不
    合。上訴意旨指摘原判決不當，求予廢棄改判，為無理由，應予駁回其上訴。
四、據上論結，本件上訴為無理由，依民事訴訟法第四百三十六條之一第三項、第四
    百四十九條第一項、第七十八條，判決如主文。
中      華      民      國    九十    年      七      月      六        日
                                  臺灣臺中地方法院民事第一庭
~B審判長法  官  王重吉
~B      法  官  林洲富
~B      法  官  林麗真
右正本證明與原本無異
如對本判決上訴，須於判決送達後二十日內向本院提出上訴狀，同時表明上訴理由；如已於本判決宣示後
送達前提起上訴者，應於判決送達後十日內補具上訴理由（均須按他造當事人之人數附繕本）。
中      華      民      國    九十      年      七      月      六      日
~B      法院書記官


司法院資訊處製作；財團法人民間司法改革基金會備份。
